【裁判字號】    99,訴,55
【裁判日期】    990226
【裁判案由】    妨害風化
【裁判全文】
臺灣臺中地方法院刑事判決                99年度訴字第55號
公  訴  人  臺灣臺中地方法院檢察署檢察官
被      告  甲○○
            乙○○
上列被告因妨害風化案件，經檢察官提起公訴（98年度偵字第23
271號），本院判決如下：
    主    文
甲○○共同犯圖利容留性交罪，處有期徒刑參月，如易科罰金，
以新臺幣壹仟元折算壹日。緩刑參年，並應向公庫支付新臺幣壹
萬元。
乙○○共同犯圖利容留性交罪，處有期徒刑貳月，如易科罰金，
以新臺幣壹仟元折算壹日。緩刑貳年。
    犯罪事實 
一、甲○○與乙○○為姐弟，渠2 人共同基於容留應召女子與男
    客從事性交或猥褻行為以營利之犯意聯絡，自民國98年8 月
    下旬起，在臺中縣大甲鎮○○路121 巷12號內經營應召站，
    由甲○○提供上址作為性交或猥褻之場所，並聯繫姓名年籍
    不詳之成年男子「李先生」，安排印尼籍成年女子IKA SARI
    、LATMINAH、SITI FARIDAH、SUSYANTI等4 人至上址，與不
    特定男客從事俗稱「全套」（即男性生殖器插入女性生殖器
    抽動直至射精為止）或「半套」（即以嘴或手按摩男性之生
    殖器直至射精為止）之性交或猥褻行為，收費方式不論全套
    或半套，每次均為新臺幣（下同）800 元，乙○○或從中抽
    取每次200 元，或每星期抽取3000元，另向上開女子收取每
    星期3000元之房租，再將所收取之金錢交予甲○○，以此方
    式營利。嗣於98年9 月6 日下午5 時50分許，為警在上址當
    場查獲上開4 名應召女子，而查悉上情。
二、案經臺中縣警察局大甲分局報告臺灣臺中地方法院檢察署檢
    察官偵查起訴。
    理    由
壹、證據能力部分：
一、按被告以外之人於審判外之陳述，雖不符刑事訴訟法第159
    條之1 至第159 條之4 之規定，而經當事人於審判程序同意
    作為證據，法院審酌該言詞陳述或書面陳述作成時之情況，
    認為適當者，亦得為證據。當事人、代理人或辯護人於法院
    調查證據時，知有第159 條第1 項不得為證據之情形，而未
    於言詞辯論終結前聲明異議者，視為有前項之同意，刑事訴
    訟法第159 條之5 定有明文。查本判決以下所引用之供述證
    據，公訴人及被告均未於言詞辯論終結前聲明異議，本院審
    酌上開證據資料製作時之情況，尚無違法不當及證明力明顯
    過低之瑕疵，亦認為以之作為證據應屬適當，是本院後述所
    引用之供述證據均具有證據能力。
二、次按，除法律另有規定外，實施刑事訴訟程序之公務員因違
    背法定程序取得之證據，其有無證據能力之認定，應審酌人
    權保障及公共利益之均衡維護，刑事訴訟法第158 條之4 定
    有明文。依此反面解釋，實施刑事訴訟程序之公務員未違背
    法定程序而取得之證據，自有證據能力。經查本判決以下所
    引用之非供述證據，並無證據證明係實施刑事訴訟程序之公
    務員違背法定程序所取得，自應認均具有證據能力。
貳、實體部分：
一、上開犯罪事實，業據被告乙○○於警詢、偵查及本院審理時
    坦承不諱（見臺中縣警察局大甲分局刑案偵查卷宗─下稱警
    偵卷第3 至4 頁、偵卷第7 至9 頁、本院卷第13頁正反面）
    ，核與證人即印尼籍應召女子IKA SARI、LATMINAH、SITI F
    ARIDAH、SUSYANTI於警詢、偵查時證述之情節相符（見警偵
    卷第8 至23頁、偵卷第14至16頁），並有IKA SARI、LATMIN
    AH、SITI FARIDAH紀錄賣淫次數之筆記簿，及現場圖、現場
    照片11張、外勞居留資料查詢在卷可稽（見警偵卷第34至36
    頁、第37至44頁、第24至27頁），堪認被告乙○○之自白確
    與事實相符。本案事證明確，被告乙○○之犯行，洵堪認定
    ，應依法論科。
二、訊據被告甲○○雖矢口否認有何圖利容留性交犯行，辯稱：
    伊罹患癌症，什麼事情都不知道；案發處所係伊以每月2500
    元分租予弟弟乙○○；伊自98年8 月起即因身體不適，陸續
    在醫院長期住院治療，其間僅少數幾次短暫回到案發處所看
    望；又上開印尼籍小姐託伊轉交予乙○○之金錢，伊並不知
    該款項之用途，僅是單純將託付之金錢如數轉交予乙○○，
    實無夥同乙○○犯案之情事等語（見本院卷第12頁反面、第
    18至19頁）。惟查：
  (一)據證人即共同被告乙○○（為被告甲○○之弟）於本院結證
    稱：伊罹患口腔癌，無法維生，伊姐姐即被告甲○○就叫伊
    去臺中縣大甲鎮○○路121 巷12號掃地、煮飯，給伊工作，
    甲○○叫伊打電話給「李先生」，打通之後甲○○跟「李先
    生」說「我要3 、4 個小姐，幫我帶過來」，甲○○自28歲
    離婚後就開始經營應召站，已經30多年了，甲○○在那邊共
    租了3 間透天厝，房租分別為15000 元、7000元、6000元，
    甲○○跟伊說「房租那麼貴，要我跟小姐收房租」，伊跟小
    姐收的錢都交給甲○○，甲○○再給伊錢生活及吃抗癌的藥
    物等語（見本院卷第12頁反面、第13頁）。查證人乙○○係
    被告甲○○之弟，既有手足之情，且證人乙○○復均已坦承
    犯行，必受刑罰之論科，衡情應無再故意設詞誣陷被告甲○
    ○之理，是證人乙○○之前開證詞，堪值採信。被告甲○○
    有於上址經營應召站，容留女子與男客為性交或猥褻行為以
    營利之犯行至明。至於被告甲○○於答辯狀中辯稱：本案案
    發之初，伊因拒絕被告乙○○必須給付給他50萬元之要脅，
    加上被告乙○○嫉妒伊尚保有祖先留下之財產，始挾怨報復
    ，一口咬定伊涉案云云（見本院卷第19頁），然此究屬被告
    甲○○片面之詞，並無證據足資證明；況被告甲○○之涉案
    情節實屬明確（詳後述），是以其前揭所辯，要非可採。
  (二)參以被告甲○○自承：「我也向李先生說我自己罹患癌症，
    你帶女孩子過來，我如何經營」（見本院卷第13頁），足見
    被告甲○○先前即已認識「李先生」，且該「李先生」有意
    帶女子給被告甲○○從事性交易，基此可徵被告甲○○先前
    即有經營應召站之情事。再者，臺中縣大甲鎮○○路121 巷
    12號係被告甲○○向他人借用之房屋；被告甲○○並有叫乙
    ○○至上址掃地、煮飯等情（見本院卷第13頁反面、第29頁
    ），為被告甲○○所是認，然查被告甲○○、乙○○2 人均
    未居住於上址，而係共同居住在附近之甲○○租屋處，此亦
    為被告2 人所不爭（見本院卷第29頁反面），則被告甲○○
    、乙○○既未居住於上址，甲○○又何須叫乙○○至上址掃
    地、煮飯，由此可見上址應係營業之場所。此外觀諸現場照
    片上址共有4 個房間，且每個房間均有床鋪（見警偵卷第38
    至43頁），核與被查獲之應召女子共有4 人之情吻合，益徵
    被告甲○○確有容留上開印尼籍應召女子在上址從事性交易
    之行為。被告甲○○辯稱伊係以每月2500元將上址分租予乙
    ○○云云，容與事實不符，自難憑信。
  (三)另參諸證人即印尼籍應召女子LATMINAH於偵查時結證稱：伊
    自98年8 月26日起在臺中縣大甲鎮○○路121 巷12號賣淫，
    性交易1 次800 元，性交易內容不一定，價錢一樣，1 個星
    期給乙○○3000元，房間的錢1 個月3000元也是給乙○○；
    常常會在上址看到甲○○，她沒有每天來，她有時會進去屋
    子看一看（見偵卷第14頁）；證人即印尼籍應召女子SITI F
    ARIDAH於偵查中結證稱：伊在98年9 月6 日被查獲前1 個星
    期開始在臺中縣大甲鎮○○路121 巷12號賣淫，性交易1 次
    800 元，做全套的，其中200 元交給乙○○，房間的錢1 個
    星期3000元，乙○○若不在家，就會將錢交給甲○○，甲○
    ○身體好時就會去上址，身體差就沒去（見偵卷第15頁）；
    證人即印尼籍應召女子SUSYANTI於偵查中結證稱：伊自98年
    8 月24日起，在臺中縣大甲鎮○○路121 巷12號賣淫，性交
    易1 次800 元，做全套、半套價錢都一樣，上開800 元不用
    抽頭，房間的錢1 個星期3000元，有時會在上址看到甲○○
    ，有時不會，甲○○在那邊就是到處走走看看（見偵卷第15
    至16頁）；證人即印尼籍應召女子IKA SARI於偵查中結證稱
    ：伊自98年9 月1 日起，在臺中縣大甲鎮○○路121 巷12號
    賣淫，性交易1 次800 元，做全套的，上開800 元不用抽頭
    ，另1 星期給乙○○3000元，有時會看到甲○○去上址（見
    偵卷第16頁），足徵前開4 名印尼籍應召女子確有在上址與
    男客為性交或猥褻之行為。審諸上址係被告甲○○向他人承
    租或借用之處所，且上開4 名印尼籍應召女子在上址從事性
    交易不過10數日，即時常看到甲○○，甲○○有時更會進入
    屋內查看，甚且於被告乙○○不在時，亦會收受小姐交付之
    金錢，此為被告甲○○於偵查中所坦承（見偵卷第17頁），
    益見上址應係被告甲○○經營之應召站無訛，被告甲○○確
    有提供上址容留女子與男客為性交或猥褻行為以營利之犯行
    ，堪予認定。被告甲○○辯稱伊僅是單純將小姐交付之金錢
    轉交予乙○○，並無與乙○○共犯圖利容留性交罪云云，殊
    難採信。
  (四)至證人即印尼籍應召女子IKA SARI、LATMINAH、SITI FARID 
    AH、SUSYANTI固均於警詢時證稱：臺中縣大甲鎮○○路121
    巷12號之私娼寮係乙○○經營的云云（見警偵卷第9 、13、
    17、21頁）。惟查，被告乙○○本即向上開應召女子或按次
    抽取200 元，或每1 星期抽取3000元，並每星期收取3000元
    之房租，此為被告乙○○所坦認，並據上開4 名印尼籍應召
    女子證述在卷，是以上開4 名應召女子因而認為臺中縣大甲
    鎮○○路121 巷12號之應召站為被告乙○○所經營，尚屬情
    理之常。然查被告甲○○實與被告乙○○有共同圖利容留性
    交之犯行，已詳如前述。是以上開4 名應召女子之前揭證詞
    ，尚不得作為被告甲○○有利之認定。
  (五)綜上所述，被告甲○○之前揭辯解，均不足採信。本案事證
    明確，被告甲○○之犯行，洵堪認定，應依法論科。
三、論罪科刑之理由：
  (一)按刑事法若干犯罪行為態樣，本質上原具有反覆、延續實行
    之特徵，立法時既予特別歸類，定為犯罪構成要件之行為要
    素，則行為人基於概括之犯意，在密切接近之一定時、地持
    續實行之複次行為，倘依社會通念，於客觀上認為符合1 個
    反覆、延續性之行為觀念者，於刑法評價上，即應僅成立1
    罪。學理上所稱「集合犯」之職業性、營業性或收集性等具
    有重複特質之犯罪均屬之，例如經營、從事業務、收集、販
    賣、製造、散布等行為概念者是（最高法院95年度台上字第
    1079號判決參照）。本件被告甲○○、乙○○共同自98年8
    月下旬起，迄至98年9 月6 日18時40分許為警查獲止，在臺
    中縣大甲鎮○○路121 巷12號經營應召站，容留已滿18歲之
    印尼籍女子IKA SARI、LATMINAH、SITI FARIDAH、SUSYANTI
    ，在上址與不特定男客從事俗稱「全套」或「半套」之性交
    或猥褻行為，本質即具有反覆、延續實行之特徵，且在密切
    之時間，於相同地點持續實行，客觀上符合集合犯之態樣，
    在刑法評價上，僅成立1 罪。是核被告甲○○、乙○○所為
    ，均係犯刑法第231 條第1 項前段之圖利容留性交罪。被告
    甲○○、乙○○與姓名年籍不詳之「李先生」間就上開犯行
    ，有犯意聯絡及行為分擔，為共同正犯。
  (二)審酌被告2 人共同容留女子與他人為性交或猥褻之行為，敗
    壞社會善良風氣，行為殊不可取，應予責難；另兼衡被告乙
    ○○犯後始終坦承犯行，並於本院全盤供出其與被告甲○○
    及「李先生」之共犯情節，態度尚稱良好，且其前無任何犯
    罪紀錄，有臺灣高等法院被告前案紀錄表在卷可考，及其係
    因罹病無法維持生活投靠被告甲○○始為本件犯行；暨被告
    甲○○並無前科紀錄，品行尚可，及渠等犯罪之動機、目的
    、手段、被告乙○○高職畢業、被告甲○○不識字之智識程
    度等一切情狀，分別量處如主文第1 、2 項所示之刑，並均
    諭知易科罰金之折算標準。又被告2 人均未曾因故意犯罪而
    受有期徒刑以上刑之宣告，此亦有臺灣高等法院被告前案紀
    錄表在卷可參，渠等經此次偵審程序及刑之宣告之教訓，應
    足以促其惕勵，信無再犯之虞，本院因認所宣告之刑，以暫
    不執行為適當，爰依刑法第74條第1 項第1 款規定，就被告
    乙○○部分併予宣告緩刑2 年，就被告甲○○部分併予宣告
    緩刑3 年，並依同條第2 項第4 款規定，諭知被告甲○○應
    向公庫支付新臺幣1 萬元（此部分得為民事強制執行名義）
    。
據上論斷，應依刑事訴訟法第299 條第1 項前段，刑法第28條、
第231 條第1 項前段、第41條第1 項前段、第74條第1 項第1 款
、第2 項第4 款，刑法施行法第1 條之1 ，判決如主文。
中    華    民    國    99    年    2     月    26    日
                  刑事第二庭  審判長法  官  曾佩琦
                                    法  官  鍾堯航
                                    法  官  黃佩韻
以上正本證明與原本無異。
如不服本判決，應於收受判決後10日內向本院提出上訴書狀，並
應敘述具體理由；其未敘述上訴理由者，應於上訴期間屆滿後20
日內向本院補提理由書（均須按他造當事人之人數附繕本）「切
勿逕送上級法院」。
                                    書記官  林柏名
中    華    民    國    99    年    2     月    26    日

附錄本案論罪科刑法條全文：
中華民國刑法第231條第1項
意圖使男女與他人為性交或猥褻之行為，而引誘、容留或媒介以
營利者，處 5年以下有期徒刑，得併科10萬元以下罰金。以詐術
犯之者，亦同。

司法院資訊處製作；財團法人民間司法改革基金會備份。
